---
title: "Week8"
output: html_document
---

```{r setup, include=FALSE}
knitr::opts_chunk$set(echo = TRUE)
```

## week_8

x <- c(1,2,3)
names(x) <- c("a","b","c")  #命名
x
x["a"]    #標跟值
x[["a"]]  #拿出值(真正能做加減乘除)

x <- matrix(runif(9),nrow=3)
names(x) <- c("a","b","c")  #只命名了3個
x["a"]
x[["a"]]

x <- matrix(runif(9),nrow=3)
rownames(x) <- c("a","b","c")
colnames(x) <- c("x","y","z")  

#列欄都必須列，裏面數字才能計算(通常不會給矩陣名稱)

x["a","x"] #值內容

#矩陣運算
c1 <- c(1,2,3)
c2 <- c(4,5,6)
c3 <- c(3,2)           #最後重複，變成3、2、3
m1 <- cbind(c1,c2,c3)  #columebind欄位合併

##矩陣轉置
t(m1)

m1[1,"c1"]

##反矩陣，可使用solve()
##矩陣相乘，使用%*%得到單位矩陣，等同於"反矩陣"(用solve較快)
m1%*%solve(m1)

b <- c(5,9,52)
solve(m1,b)

##矩陣合併
v1 <- c(1,2,3)
v2 <- list(1,2,3)
z <- cbind(v1,v2)

typeof(v1)
typeof(v2)
typeof(z)

vvv <- unlist(z) #將list內容拿出來擠到向量去，裡面的數字才能計算
typeof(vvv)

#常態分配圖
```{r}
x <- rnorm(200,5,2)
h <- hist(x, breaks=20,
          probability=T,
          col="red", 
          xlab="Miles Per Gallon", 
          main="title")
dx <- seq(-0,10,length=40)
dy <- dnorm(dx,5,2)
lines(dx, dy, t="l", col="green", lwd="4")
```


```{r}
N <-400  
sm <-5 #平均數
ss <-2 #標準差
data <- rnorm(N,sm,ss)
h <- hist(x, breaks=20,
          probability=T,
          col="red", 
          xlab="Miles Per Gallon", 
          main="title")
dx <- seq(sm-ss*3, sm+ss*3, length=40)  #標準常態分配
dy <- dnorm(dx, sm, ss)
lines(dx, dy, t="l", col="red")
```

```{r}
N <-400
sm <-5          #平均數
ss <-2          #標準差
n <- 300        #母體抽樣，產生300個平均值記錄下來(抽的次數)
ee <- double(n) #事先弄n個大小的空間給ee

for (i in 1:n){
  data <- rnorm(N,sm,ss)
  ee[i] <- mean(data)
}
```

```{r}
h <- hist(ee, breaks=20,
          probability=T,
          col="red", 
          xlab="Miles Per Gallon", 
          main="title")

dx <- seq(sm-ss*3, sm+ss*3, length=40)  
dy <- dnorm(dx, sm, ss)

#lines(dx, dy, t="l", col="green", lwd="4")
qx <- quantile(ee) #找出ee的quantile(max,min,...,etc)
rug(qx)            #將quantile畫到x軸

#抽樣分配ee的se=ss/sqrt(N)-淺色|
```







